臺灣桃園地方法院刑事判決
110年度易字第726號
公  訴  人  臺灣桃園地方檢察署檢察官
被      告  許琨雄


            詹聖皇


上列被告因妨害風化案件，經檢察官聲請以簡易判決處刑（110
年度偵字第4802號），本院受理後（110年度壢簡字第368號）認
不宜逕以簡易判決處刑，改行通常程序審理，判決如下：
　　主　文
乙○○、丁○○均無罪。
    理　由
一、公訴意旨略以：被告乙○○、丁○○分別基於公然陳列猥褻物品
    之犯意，於民國109年9月下旬至同年10月初間，在桃園市○
    鎮區○○路0段000號「不知道店名夾娃娃」24H選物販賣店中
    渠等所經營之13號及5號選物販賣機臺內，擺放外盒包裝印
    有女性猥褻照片、男女性交畫面照片及詳細使用說明之男性
    自慰器（俗稱飛機杯），供不特定之人以投幣選物方式購買
    或提供不特定人觀賞，因認被告涉犯刑法第235條第1項之公
    然陳列猥褻物品罪嫌等語。
二、按犯罪事實應依證據認定之，無證據不得認定犯罪事實，又
    不能證明被告犯罪者，應諭知無罪之判決，刑事訴訟法第15
    4條第2項、第301條第1項分別定有明文。公訴意旨認被告涉
    犯刑法第235條第1項之公然陳列猥褻物品罪嫌，無非係以㈠
    被告2人之供述、㈡扣案之男性自慰器（被告乙○○遭扣案之物
    為本院刑管2472號扣案物，下稱扣案物A；被告丁○○遭扣案
    之物為本院刑管2168號扣案物，下稱扣案B）、㈢案件現場臨
    檢紀錄表、㈣現場照片12張等為其主要論據。
三、本件被告2人分別於109年9月下旬至同年10月初間，在桃園
    市○鎮區○○路0段000號「不知道店名夾娃娃」店內自己所經
    營之選物販賣機內擺放本案扣案物之情（乙○○在其所經營之
    第13號機台內擺放扣案物A；丁○○在其所經營之第5號機台內
    擺放扣案物B），業經被告2人坦承在卷（見偵卷第10頁、第
    24至25頁），並有桃園市政府警察局平鎮分局扣押物品目錄
    表（見偵卷第33頁）、案件現場臨檢紀錄表（見偵卷第37頁
    ）及刑案現場照片（見偵卷第39至41頁）等資料在卷可稽，
    此部分事實首堪認定。
四、被告2人均否認有何公然陳列猥褻物品犯行，被告乙○○辯稱
    ：我經營的是雜物台，裡面什麼東西都有，我放入扣案物A
    時看其外包裝不知道是飛機杯等語；被告丁○○則辯稱：我是
    新手台主，不知道哪些東西能放哪些不能放，扣案物B是我
    從別的機台夾到之後，就放在自己的機台內陳列等語。
五、經查：
　㈠按猥褻物品，指客觀上足以刺激或滿足性慾，其內容可與性
    器官、性行為及性文化之描繪與論述聯結，且須以引起普通
    一般人羞恥或厭惡感而侵害性的道德感情，有礙於社會風化
    者為限（司法院大法官會議釋字第407號解釋參照）。而有
    關「社會風化」之觀念，當隨社會之發展、風俗之變異而有
    所不同，是具體個案中是否已達一般人羞恥或厭惡之猥褻程
    度，自應依隨社會發展之通念審酌判斷。本件扣案男性自慰
    器外包裝盒上之圖片、文字，是否已達猥褻程度，尚難單就
    其包裝上有女性祼露部分身體之圖片，或以文字描述產品使
    用時可能產生之感覺即遽為論斷，而應就該等圖片或文字，
    是否在客觀上足以刺激或滿足性慾，及其對性慾刺激方式，
    是否已達到引起普通一般人「羞恥或厭惡感」而侵害性的道
    德感情，有礙於社會風化之程度具體衡酌。
　㈡自慰行為在早期雖曾被認定屬不見容於社會之色情行為，但
    現今醫學之實證研究多已證明自慰行為對人之健康並無不良
    影響，甚至是一般人最簡易之洩慾管道。而商品市場為滿足
    人類性欲之基本需求、增進自慰行為之樂趣，遂有情趣用品
    之產生，以資為自慰行為之輔助。是必係使用者先有欲念產
    生，再輔以情趣用品以增加其情慾或用以洩慾，即性慾之發
    生實非情趣用品所挑起，故除非反人性地認為性欲望本身即
    是一種道德上所不容許存在之欲念，否則自難認為輔助宣洩
    此種欲念之情趣用品有何侵害性之道德感情可言。再者，現
    今販賣情趣用品之網路以及實體商店林立，販賣男性自慰器
    之行為已非法所禁止，並可為營利事業登記項目，更有甚者
    ，部分商品已向國家申請專利保護（例如：新型專利公告號
    M609400、M609367、M475277、M514841等），因此情趣用品
    之本身並不必然該當為猥褻物。
　㈢至扣案物包裝外盒上所印之圖片及文字是否應屬猥褻物一節
    ，依本院當庭勘驗扣案物外包裝結果，各扣案物各面之圖片
    及之字內容如下（扣案物各面照片如附表所示）：
　　⒈扣案物A-1及A-2（如附表編號1）：正面為一女性側臥姿，
      身著泳衣而未露出乳頭或生殖器、背面為一女性站姿，身
      短袖上衣及短裙，亦未露出乳頭或生殖器、左側面記載有
      如附表編號2之字樣、右側面記載有如附表編號3之字樣、
      頂面及底面均記載有「紅裙之愛」字樣。
　　⒉扣案物B-1及B-2（如附表編號4）：正面之圖片為一女性身
      著細肩帶衣物（並無露出乳頭），雙手扶於左側一身著內
      褲之男性下半身；背面為數張女性圖片，部分圖片似有露
      出男性生殖器，惟均經馬賽克模糊化處理，無法明確辨識
      為人體或道具、左側面及右側面以文字記載「細膩舒適、
      彈力適中、毫無異味、不易變形、仿真造型、環保材質」
      字樣、頂面及底面為空白。
　　⒊扣案物B-3（如附表編號5）：正面圖片為一女性坐姿，身
      著有領長袖衣物及襪，無法辨識有無著裙或褲，但有著內
      褲，並無露出生殖器或乳頭、背面圖片為一女性側坐面對
      鏡頭，身著長袖毛衣及白內色內搭衣，毛衣脫至肩下露出
      肩部及胸部上緣，但並未露出乳頭、左側面為一女性身著
      洋裝，掀起裙子下擺露出內褲但並未露出生殖器、右側面
      為一女性身著薄紗，露出右側臀部側面，並未露出乳頭或
      生殖器、頂面為一女性肩部以上特寫、底面為空白。
　　⒋扣案物B-4（如附表編號6）：正面圖片一女性坐姿，因桃
      園地方檢察署（下稱甲○）及本院之保管標籤直接黏貼於
      扣案物上，無法看見標籤下之內容，惟可視部分並無裸露
      乳頭、生殖器之情形、背面圖片為2張女性躺姿，上衣拉
      高至胸部以上露出乳房，但乳頭處以閃光貼圖遮擋，下半
      身有著內褲未露出生殖器、左側面以文字記載「適度…是
      無害的…度的話…而且…因此，對於頻繁手部…還要儘量能控
      …以免對自己健康產生影響」（刪節號部分因被甲○及本院
      扣案物標籤貼紙遮擋，無法看見）、右側面以文字記載「
      細膩舒適、彈力適中、毫無異味、不易變形、仿真造型、
      環保材質」字樣、頂面有「曜藝國際」字樣、底面為空白
      。
　㈣依上開勘驗結果：
　　⒈扣案物各面之圖片並無任何直接裸露性器官或乳頭之情形
      ，相較於一般坊間女性泳衣、內衣廣告或各式寫真集，扣
      案物上之圖片並無特別過分裸露或曝露之情形。
　　⒉扣案物B-1背面圖片雖有以馬賽克處理後模糊化之疑似男性
      生殖器，及B-4背面有以閃光貼圖遮擋女性乳頭之圖片，
      然觀諸目前坊間有線電視台及電影院內審核通過合法播出
      之限制級影片，此等商品及影片不乏有直接以男女之身體
      或性愛動態畫面之內容，縱令如此該等影片在客觀上亦未
      達使社會大眾產生羞恥或厭惡之程度方能通過審查合法撥
      放。與之相較，扣案物B-1背面及B-4背面之圖片，雖可能
      引起部分衛道人士之反感，然其挑動情慾之程度尚遠不及
      限制級影片，亦不致讓一般人均感到羞恥或厭惡。
　　⒊再就有關附表編號2及編號3之文字內容而言，附表編號2及
      附表編號3「使用方法」等節所示文字僅係說明扣案物A-1
      之使用、保養及清潔方式，並無任何客觀上足以刺激或滿
      足性慾之內容，自不該當於猥褻文字。而附表編號3「產
      品特色」一節所示文字，係以文字說明扣案物A-1之商品
      設計者希望使用者使用時可感受到之效果，該等文字之目
      的在於突顯該商品與其他同類商品之差異，而非著重於刺
      激或滿足消費者之性欲。且衡情一般人亦不致單純因觀看
      上開文字而即能產生性興奮或性刺激感，堪認上開文字訴
      諸挑逗、刺激、激化觀賞者情慾之意圖甚微，因此亦未達
      到刑法上所謂「猥褻」之程度。
　㈤本案扣案物外包裝上之圖片及文字，經本院勘驗結果均尚未
    達到刑法所謂「猥褻物」之程度已如前述，而該等物品又屬
    可合法買賣之融通物，自不能謂單純以被告2人於選物販賣
    機台內陳列本案扣案物，即認其行為有何破壞社會善良風俗
    、侵害與性有關的道德情感之情事。
六、綜上所述，本案依公訴人所提出之證據，尚不足達於通常一
    般之人均不致有所懷疑，而得確信被告確有聲請意旨所指之
    公然陳列猥褻物品犯行之程度，自屬不能證明被告犯罪，應
    為其無罪之諭知。
據上論斷，應依刑事訴訟法第452條、第301條第1項，判決如主
文。
本案經檢察官丙○○聲請以簡易判決處刑，檢察官朱秀晴、王珽顥
到庭執行職務。
中　　華　　民　　國　　111 　年　　5 　　月　　18　　日
                  刑事第一庭　審判長法　官　鄭吉雄

                                    法　官　曾雨明

                                    法　官　楊奕泠
以上正本證明與原本無異。
如不服本判決應於收受判決後20日內向本院提出上訴書狀，並應
敘述具體理由。其未敘述上訴理由者，應於上訴期間屆滿後20日
內向本院補提理由書(均須按他造當事人之人數附繕本)「切勿逕
送上級法院」。 
                                    書記官　卓爾潔
中　　華　　民　　國　　111 　年　　5 　　月　　18　　日
附表：
編號1：扣案物A-1、A-2（兩者外觀完全相同）      扣案物A-1正面 扣案物A-1背面 扣案物A-1左側面    扣案物A-1右側面 扣案物A-1底面 扣案物A-1頂面 編號2：扣案物A-1左側面文字內容 溫馨提示 第一步  親收到寶貝後，會發現上面有一層白粉，這是出廠時保護自慰器用的（這是嬰兒爽身粉），親可不要認為這是品質問題哦，然後用清水或沐浴露衝洗下即可，千萬不要用酒精，84，滴露等消毒液洗哦! 第二步  使用時戴避孕套，也可不帶（建議不帶），在自慰器通道內倒入足夠的潤滑液一般即可直接順暢進入，如果沒有倒潤滑液的話，就如發動機缺機油一樣，不僅難以進入與抽插，更會造成硅膠的撕裂。大家看看男用器具一些如：太緊、很難進入、太小了等諸如此類的評價就是沒有潤滑劑不充分的原因! 第三步  親的名器寶貝使用後，直接放到水龍頭用清水衝洗幹淨名器（不可用過熱的水清洗），因為是使用了和日本進口的原材料，不要翻過來清洗，注意，此產品使用普通肥皂既可清洗，千萬不要用84，滴露洗衣粉、酒精這類容易跟硅膠產生化學反應的材料清洗。洗好後，放置涼處晾幹，用透明塑料袋包好，以備下次使用!（這步比較關鍵，直接關系到自慰器的使用壽命）    編號3：扣案物A-1右側面文字內容  使用方法 使用前：在使用前請對本產品進行清潔處理。為了獲得更加舒爽體驗，推薦您使用人體潤滑液對產品進行潤滑處理。 使用中：在使用本產品時，為了安全衛生，可以配合安全套進行體驗。請選擇舒適的振動力度。 使用後：在使用本產品後，請用清水對產品進行清理，然後將產表面擦幹放入儲物袋。 保存：為了延長壽命，請保存在陰涼的地方，避免陽光暴曬，並遠離兒童。 產品特色 螺紋肉顫型陰道，一條條的肉紋與皺摺塊相結合嬌嫩濕滑的肉肉在你抽插的時候不斷顫動，恍如女性即將高潮時的肉體反應，給JJ一種暢快淋灕的舒適快感!   編號4：扣案物B-1、B-2（兩者外觀完全相同）      扣案物B-1正面 扣案物B-1背面 扣案物B-1左側面    扣案物B-1右側面 扣案物B-1底面 扣案物B-1頂面 編號5：扣案物B-3      扣案物B-3正面 扣案物B-3背面 扣案物B-3左側面    扣案物B-3右側面 扣案物B-3底面 扣案物B-3頂面 編號6：扣案物B-4      扣案物B-4正面 扣案物B-4背面 扣案物B-4左側面    扣案物B-4右側面 扣案物B-4底面 扣案物B-4頂面